---
title: "Näidisraport"
author: "Merilin Paas-Loeza"
date: "10 10 2022"
output: html_document
---

```{r setup, include=FALSE}
knitr::opts_chunk$set(echo = TRUE, message = FALSE, warning = FALSE)
```

## Pakettide laadimine

```{r}
library(tidyverse)
library(lubridate)
```

## Andmete importimine

```{r}
library(readxl)
andmed <- read_excel("Superstore_clean.xlsx")
andmed
```

## Erinevate kliendisegmentide tellimused

```{r}
andmed %>%
  mutate(Aasta = year(Order_Date)) %>%
  group_by(Aasta, Segment) %>%
  summarise(Tellimused = n_distinct(Order_ID)) %>%
  ggplot(aes(Aasta, Tellimused, fill = Segment)) +
  geom_col(position = 'dodge') +
  labs(x = '',
       y = 'Tellimuste arv',
       fill = '')
```

Kõikide kliendisegmentide tellimuste arvud on iga aasta märgatavalt tõusnud.

## Mida erinevad kliendisegmendid ostavad?

```{r}
andmed %>%
  group_by(Segment, Category) %>%
  summarise(Myydud_yhikud = sum(Quantity)) %>%
  ggplot(aes(Segment, Myydud_yhikud, fill = Category)) +
  geom_col(position = 'dodge') +
  labs(x = '',
       y = 'Müüdud tooteühikud',
       fill = '')
```

Kõik kliendisegmendid ostavad kõige enam kontoritarbeid, kusjuures kõige enam ostavad neid tavakliendid.

## Milliseid kontoritarbeid erinevad kliendisegmendid ostavad?

```{r}
andmed %>%
  filter(Category == 'Office Supplies') %>%
  group_by(Segment, Sub_Category) %>%
  summarise(Myydud_yhikud = sum(Quantity)) %>%
  ggplot(aes(Segment, Myydud_yhikud, fill = Sub_Category)) +
  geom_col(position = 'dodge') +
  # Värvipaleti muutmine 
  scale_fill_brewer(palette = 'Set3') +
  labs(x = '',
       y = 'Müüdud tooteühikud',
       fill = '') 
```
